【裁判字號】    95,易,1550
【裁判日期】    950718
【裁判案由】    賭博
【裁判全文】
臺灣臺中地方法院宣示判決筆錄          95年度易字第1550號
    公  訴  人  臺灣臺中地方法院檢察署檢察官
    被      告  丙○○
                甲○○
                乙○○
                丁○○
    上四人共同
    選任辯護人  施瑞章律師
上列被告因賭博案件，經檢察官提起公訴（94年度偵字第20081
號、95年度偵字第2313號），於中華民國95年7月18日下午4時整
在本院刑事第十三法庭宣示判決，出席職員如下：
法官起立朗讀判決主文、犯罪事實要旨、處罰條文，及告以上訴
限制、期間並提出上訴狀之法院，且諭知記載其內容：
一、主  文：
    丙○○、甲○○、乙○○、丁○○共同在公眾得出入之場所
    賭博財物，各處罰金新臺幣參萬元，如易服勞役，均以新臺
    幣貳仟元折算壹日。
    扣案之電子遊戲機具「超級辣妹」拾玖臺（含ＩＣ板）、「
    紅色阿拉丁」伍拾柒臺（含ＩＣ板）、「少林麻雀」拾玖臺
   （含ＩＣ板）、「熱鬥野球」玖臺（含ＩＣ板）、「綱取物
    語」拾臺（含ＩＣ板」、「超級水噹噹」拾玖臺（含ＩＣ板
    ）、「超級水果王」拾玖臺（含ＩＣ板）、「柏青嫂」參拾
    參臺（含ＩＣ板）、10 00玉寄珠卡壹疊、柏青嫂代幣貳佰
   柒拾捲、鋼珠代幣貳拾參捲、電腦主機壹臺、監視錄影帶貳
   捲、會員進場登記表壹本、會員編號名冊壹本、洗幣機壹臺
   、交接紀錄表壹本、員工公休表伍張、空香煙盒貳拾貳個、
   賭資新臺幣拾萬肆仟伍佰元，均沒收。
二、犯罪事實要旨：
   丙○○係已獲准設立於臺中市○○區○○里○○○路○段362
   號「滿堂彩電子遊戲場」之負責人，自民國（下同）94年年
   初某日起，在上址公眾得出入之場所內，擺設「超級辣妹」
   19 臺、「紅色阿拉丁」57臺、「少林麻雀」19臺、「熱鬥野
   球」9臺、「綱取物語」10臺、「超級水噹噹」19臺、「超級
   水果王」19臺及「柏青嫂」33臺等各式鋼珠類電子遊戲機具
   ，供不特定之人賭博財物，且自94年2月某日起至94年11月間
   止，陸續分別以每月新臺幣（下同）22,000元至20,000元不
   等之薪資，僱用有共同犯意聯絡之甲○○擔任現場負責人，
   乙○○擔任現場服務人員，負責巡視、櫃檯工作、排除機檯
   故障、洗珠、兌換代幣等工作，丁○○擔任現場櫃檯小姐，
   負責幫客人兌換代幣等工作。其賭博方法為50元現金可換1枚
   代幣，每投入1枚代幣進機器，機器則吐出約90至100顆不等
   小鋼珠，再將小鋼珠撥入機檯內，如進入機檯內之小孔洞，
   機檯螢幕則出現轉動之三個數字畫面，如出現三個數字相同
   之畫面（即111、333、222、777、FF F），即為中獎，而可
   獲得數目不等之小鋼珠，中獎數字不同，機檯則依不同之倍
   數給予1至30桶之小鋼珠（每桶約2,200顆），如未中獎，小
   鋼珠則悉數歸機器取得，賭客如不欲把玩時，即可至櫃檯洗
   珠（計算小鋼珠數量），洗珠單上記載小鋼珠之數量，賭客
   可以2,700顆小鋼珠，向櫃檯兌換1張寄珠卡，該寄珠卡可以
   兌換代幣或兌換現金，如欲兌換現金，則由櫃檯人員或向賭
   客索取銀行或郵局帳號，或告知賭客在櫃檯等候，再由該店
   服務人員，以1比1之比例，即1張寄珠卡兌換1,000元，放現
   金在香煙盒內，再將香煙盒放在機檯上，示意賭客拿取現金
   。嗣經台中市警察局第五分局於94年1 0月間接獲民眾檢舉上
   開情事，令員警吳政易分別於94年11月9日23時許及94年11
   月16日1時許，以客人身分進入把玩，查悉上情後，再於94年
   11月22日20時30分許，由員警吳政易、劉明綺喬裝賭客把玩
   機檯，員警吳政易於中獎後至櫃檯洗珠，兌換寄珠卡16張，
   並持該16張寄珠卡予員工乙○○，乙○○即向吳政易要帳號
   ，並表示以匯款方式兌換現金，惟遭吳政易所拒，乙○○遂
   表示此為最後1次可以當場兌換現金，隨後即將現金16000元
   ，以橡皮筋綁成1捲後，放置機檯上，示意吳政易拿取，吳政
   易見狀即聯絡在外等候之員警。嗣於同年月23日5時15分許，
   為警持臺灣臺中地方法院核發之搜索票，在上址查獲，並在
   店內扣得「超級辣妹」19臺、「紅色阿拉丁」57臺、「少林
   麻雀」19臺、「熱鬥野球」9臺、「綱取物語」10臺、「超級
   水噹噹」19臺、「超級水果王」19臺及「柏青嫂」33臺、寄
   珠卡1000玉1疊、柏青嫂代幣270捲、鋼珠代幣23捲、電腦主
   機1臺、監視錄影帶2捲、賭資104,500元、會員進場登記表、
   會員編號名冊1本、洗幣機1臺、交接記錄表1本、員工公休表
   5張及空香煙盒22個等物。
三、處罰條文：
    刑法第2條第1項但書、第28條、第266條第1項前段、第42條
    第3項、第38條第1項第2款、第3款，罰金罰鍰提高標準條例
    第1條前段。
四、協商判決除有刑事訴訟法第四百五十五條之四第一項第一款
    於本訊問程序終結前，被告撤銷協商合意或檢察官撤回協商
    聲請者；第二款被告協商之意思非出於自由意志者；第四款
    被告所犯之罪非第四百五十五條之二第一項所定得以聲請協
    商判決者；第六款被告有其他較重之裁判上一罪之犯罪事實
    者；第七款法院認應諭知免刑或免訴、不受理者情形之一，
    及違反同條第二項「法院應於協商合意範圍內為判決；法院
    為協商判決所科之刑，以宣告緩刑或二年以下有期徒刑、拘
    役或罰金為限」之規定者外，不得上訴。
五、本件如得上訴，而如不服本件判決，得自收受宣示判決筆錄
    送達之日起十日內，向本院提出上訴書狀，上訴於第二審法
    院。
中    華    民    國    95    年    7     月    18    日
                  臺灣臺中地方法院刑事十三庭
                                    書記官  吳慕先
                                    法  官  李秋娟
上筆錄正本證明與原本無異。
                                    書記官  吳慕先
中    華    民    國    95    年    7     月    18    日


司法院資訊處製作；財團法人民間司法改革基金會備份。
